---
title: "Aprendizagem Supervisionada de Classificação em R"
author: "Pedro Almeida"
date: "11 de março de 2019"
output: html_document
---

```{r setup, include=FALSE}
knitr::opts_chunk$set(echo = TRUE)
```

## 1) k-Nearest Neighbors (kNN)

O kNN literalmente aprende pelo exemplo, e é um bom exemplo para começar a entender o aprendizado de máquina supervisionado de classificação. Nessa primeira parte do código apresentarei a aplicação do kNN no reconhecimento de sinais de trânsito de veículos autônomos.

### 1.1) Reconhecimento de sinais de trânsito com kNN

Usarei o dataset signs e o next_sign que possui as observaçoes que irei classificar.

```{r, message=FALSE, warning=FALSE}

# carregando o pacote class
library(class)

# carregando os datasets
signs <- read.csv(file = "signs.csv", sep = ";")
next_sign <- read.csv(file = "next_sign.csv", sep = ";")

# criando o vetor dos rótulos
sign_types <- signs$sign_type

# classificando o próximo sinal observado
knn(train = signs[-1], test = next_sign, cl = sign_types)

```
